## **VALÉRIO CARDOSO**

#### Lead Data Analytics | Data Scientist & Machine Learning Engineer

**\** 11-9.9682-1535

São Paulo, Brasil

in in/valeriocardoso



#### **SOBRE**

Possuo 4 anos de experiência no desenvolvimento de projetos de IA envolvendo técnicas de Machine Learning (XGBoost, LightGBM, Random Forest, SVM) e Deep Learning (LSTM, CNN, GANS, Reinforcement Learning), vivência em metodologias ágeis como Scrum e Kanban. Forte conhecimento análitico e perfil orientado a resultados com ótimo relacionamento interpessoal.

## **EXPERIÊNCIAS PROFISSIONAIS**

### **Tech Lead Data Analytics**

#### **Trestto**

Fev 2019 - Atualmente

São Paulo, SP

- Liderança e acompanhamento de equipes técnicas.
- Desenvolvimento de projeto machine learning ponta à ponta para compreensão de linguagem natural em ligações telefônicas recebendo mensalmente 50 requisicões.
- Desenvolvimento de modelos de machine learning para processamento de linguagem natural, análise de sentimentos e geração de diálogos.
- Contribui na tomada de decisão para a arquitetura de microsserviços.
- Liderei a implamentação e integração da plataforma de Machine Learning usando Kuberflow.
- Contribui com a iniciativa de democratização dos dados implementando ferramentas self service BI, como Metabase e Kibana;

# Tech Lead & Data Scientist Ituran RoadTrack

m Out 2017 - Fev 2019

São Caetano do Sul, SP

- Como Tech Lead fui responsável em estruturar e coordenar o time de Dados no qual desempenhei o papel de Data Scientist.
- Contribui na tomada de decisão sobre a arquitetura de Big Data.
- Desenvolvi reports analíticos usando python e bibliotecas plot.ly, seaborn e matplotlib
- Desenvolvimento e deploy de modelos de machine learning usando Spark e Spark Streaming.
- Desenvolvimento de modelo de machine learning para predição de Churn.
- Desenvolvimento de modelo de machine learning baseado em séries temporais para predição de consumo.

## **HARD & SOFT SKILLS**

Python POO Machine Learning Deep Learning GCP Cloud

API Devops Kubernetes

Scrum Pensamento Crítico Proatividade

### **LANGUAGES**

Inglês



### FILOSOFIA DE VIDA

"Faça o teu melhor, na condição que você tem, enquanto você não tem condições melhores, para fazer melhor ainda!"

#### **PROJETOS**

# Sistema Acústico de Monitoramento TelitCup 2015

math Dez 2015 - Jul 2016

 Equipe finalista da competição de IOT para Smart Cities com a construção de um sistema de captação de áudio a longas distâncias e o desenvolvimento de um algoritmo de Machine Learning responsável por categorizar diversos áudios em grupos específicos.

## **EDUCAÇÃO**

## Deep Learning Specializations

#### Coursera

# 2020 - Atualmente

# How Google does Machine Learning Coursera

**2020 - 2020** 

Engenheiro de IAR

**UFABC, SP** 

**2014-2017** 

Bacharel em Física

**UFABC, SP** 

**#** 2010 - 2014

### **EXTRA-CURRICULAR**

Palestrante - Semana da Engenharia e Tecnologia USCS

São Caetano do Sul

₩ Nov 2019

Instrutor de Python para ciências de dados

Data Lab - UFABC

₩ Out 2019

Matemática em movimento

Professor voluntário

# Feb 2012 - Jul 2013